臺灣臺中地方法院刑事判決　　　　　　　96年度訴字第3810號
公　訴　人　臺灣臺中地方法院檢察署檢察官
被　　　告　甲○○
　　　　　　　　　　（另案
上列被告因毒品危害防制條例案件，經檢察官提起公訴（96年度
毒偵字第5273號），被告於本院行準備程序時就被訴事實為有罪
之陳述，經受命法官聽取當事人意見後，由本院合議庭裁定以簡
式審判程序，判決如下：
    主    文
甲○○施用第一級毒品，累犯，處有期徒刑壹年，扣案之毒品海
洛因伍包（合計淨重參點參貳公克，空包裝總重貳點貳零公克，
純質淨重壹點零壹公克）沒收銷燬之；又施用第二級毒品，累犯
，處有期徒刑陸月，扣案之毒品甲基安非他命柒包（驗前總毛重
貳佰貳拾柒點參捌公克，包裝塑膠袋總重約伍點參柒公克，驗餘
總毛重貳佰貳拾柒點貳捌公克）沒收銷燬之。應執行有期徒刑壹
年肆月，扣案之毒品海洛因伍包（合計淨重參點參貳公克，空包
裝總重貳點貳零公克，純質淨重壹點零壹公克）、毒品甲基安非
他命柒包（驗前總毛重貳佰貳拾柒點參捌公克，包裝塑膠袋總重
約伍點參柒公克，驗餘總毛重貳佰貳拾柒點貳捌公克）均沒收銷
燬之。
    犯罪事實
一、甲○○前曾於民國八十六年間，因違反肅清煙毒條例、麻醉
    藥品管理條例等案件，經法院分別判處有期徒刑三年十月、
    三年六月、七月及五月確定，定應執行刑為有期徒刑七年六
    月確定，於八十九年二月十九日縮短刑期假釋出獄，並交付
    保護管束，保護管束期間於九十三年六月二十二日縮短刑期
    執行完畢。復於九十四年間，因施用毒品案件，經依法院裁
    定送觀察勒戒後，認有繼續施用毒品之傾向，續聲請強制戒
    治獲准，嗣戒治成效良好，於九十四年十一月十四日停止戒
    治並交付保護管束，保護管束期間於九十五年三月十三日期
    滿未經撤銷視為執行完畢。詎仍不知悔改，於前開停止戒治
    交付保護管束期滿視為強制戒治執行完畢釋放後五年內，復
    基於施用第二級毒品甲基安非他命之犯意，於九十六年九月
    二十日晚間九時許，駕駛車牌號碼三五三三─ＦＸ號自用小
    客車欲上國道一號中山高速公路由南往北方向行駛，於中山
    高速公路高雄榮總附近北上交流道處，在車內以將毒品甲基
    安非他命置於鋁箔紙上，下以火燒烤吸食其煙霧之方式，施
    用毒品甲基安非他命一次。復另行基於施用第一級毒品海洛
    因之犯意，於同日晚間二十三時許，駕車行經中山高速公路
    往北之彰化縣附近，在該車內，以將毒品海洛因攙入香菸內
    施用之方式，施用毒品海洛因一次。嗣於九十六年九月二十
    一日凌晨零時零五分許，在中山高速公路員林收費站北上約
    一百公尺處（即北上二一七點八公里處）為警查獲，當場在
    其車內扣得毒品海洛因五包（合計淨重三點三二公克，空包
    裝總重二點二０公克，純質淨重一點零一公克）、甲基安非
    他命七包（驗前總毛重二二七點三八公克，包裝塑膠袋總重
    約五點三七公克，其中編號Ａ１取零點一公克鑑定用罄，驗
    餘總毛重二百二十七點二八公克），經採其尿液送驗呈現甲
    基安非他命、安非他命、嗎啡及可待因均陽性反應，而悉上
    情。
二、案經臺中市警察局第四分局報請臺灣臺中地方法院檢察署檢
    察官偵查起訴。
    理    由
一、訊據被告甲○○對於上開犯罪事實均坦承不諱，查獲當日經
    採其尿液送驗結果確實呈現甲基安非他命、安非他命、嗎啡
    及可待因均陽性反應，有中山醫學大學附設醫院出具之尿液
    檢驗報告書、臺中市警察局第四分局委託驗尿液代號與真實
    姓名對照表各一份在卷可參；此外，復有在其案發時所駕駛
    之自用小客車內扣得疑似毒品海洛因之白色粉末五包、疑似
    毒品甲基安非他命之白色結晶七包，分別經鑑定結果，該五
    包白色粉末均含有毒品海洛因之成分，合計淨重三點三二公
    克（空包裝總重二點二零公克），純度３０．５７％，純質
    淨重一點零一公克等情；又該七包白色結晶體外觀型態均相
    似，予以編號為Ａ１至Ａ７，驗前總毛重二百二十七點三八
    公克（包裝塑膠袋總重約五點三七公克），隨機抽取編號Ａ
    １淨重三十七點二二公克，取零點一公克鑑定用罄，餘三十
    七點一二公克，檢出二級毒品甲基安非他命，純度約百分之
    九十七，依據抽測純度值，推估編號Ａ１至Ａ７均含有甲基
    安非他命驗前總純質淨重約二百一十五點三四公克等節，有
    法務部調查局鑑定書、內政部警政署刑事警察局鑑定書各一
    份存卷可參；另有查獲時所拍攝之現場照片十幀可據。足見
    被告上開自白確與事實相符。又被告前曾於九十四年間，因
    施用毒品案件，經依法院裁定送觀察勒戒後，認有繼續施用
    毒品之傾向，續聲請強制戒治獲准，嗣戒治成效良好，於九
    十四年十一月十四日停止戒治並交付保護管束，保護管束期
    間於九十五年三月十三日期滿未經撤銷視為執行完畢等情，
    有臺灣高等法院被告前案紀錄表一紙可佐，其於前開停止戒
    治交付保護管束期滿視為強制戒治執行完畢釋放後五年內，
    復犯上開施用第一級毒品海洛因、第二級毒品甲基安非他命
    之罪，依毒品危害防制條例第二十三條第二項規定，自應依
    法論科。本件事證明確，被告施用上開二種毒品之犯行均堪
    認定。
二、核被告所為，係違反毒品危害防制條例第十條第一項、第二
    項之施用第一級毒品、第二級毒品罪。被告為施用毒品海洛
    因、甲基安非他命前之持有該二種毒品之行為，應分別為其
    嗣後施用第一級毒品、第二級毒品之高度行為所吸收，均不
    另論罪。被告所犯上開二罪，犯意個別，行為互異，應予分
    論併罰。又被告前曾於八十六年間，因違反肅清煙毒條例、
　　麻醉藥品管理條例等案件，經法院分別判處有期徒刑三年十
　  月、三年六月、七月及五月確定，定應執行刑為有期徒刑七
    年六月確定，於八十九年二月十九日縮短刑期假釋出獄，並
    交付保護管束，保護管束期間於九十三年六月二十二日縮短
    刑期執行完畢等情，有前開紀錄表可資佐參，其於前開有期
    徒刑執行完畢後，五年內故意再犯本案有期徒刑以上之罪，
    以上二罪均應依刑法第四十七條第一項規定，加重其刑。爰
    審酌被告前已有多次違反肅清煙毒條例、麻醉藥品管理條例
    、毒品危害防制條例等不良素行，有前開紀錄表可參，復行
    再犯，且經過觀察、勒戒及強制戒治等療程，猶未能戒斷毒
    癮，仍施用不輟，足見其對毒品已有相當程度之依賴，且於
    九十六年三月至七月間已因施用毒品案件經法院於九十六年
    十一月六日為協商判決，判處有期徒刑一年，有本院九十六
    年度訴字第二０００號判決書一份可參，於該案審理期間被
    告復行施用並犯本案，顯毫無悔改之心，惟考以其於本院審
    理時尚能坦承犯行無誤等一切情狀，分別量處如主文所示之
    刑，並定其應執行之刑。扣案之毒品海洛因五包（合計淨重
    三點三二公克，空包裝總重二點二０公克，純質淨重一點零
    一公克）、甲基安非他命七包（驗餘總毛重二百二十七點二
    八公克）均係違禁物，其各該外包部分亦均因沾附微量毒品
    海洛因、甲基安非他命而難以剝析，均視同違禁物，均依毒
    品危害防制條例第十八條第一項前段規定諭知沒收銷燬之。
    至另扣得之手機五支、電子磅秤一臺、信封一紙、皮包一只
    ，均尚無法證明與被告施用毒品部分有何關聯，爰不予以宣
    告沒收，復此敘明。
據上論斷，應依刑事訴訟法第二百七十三條之一第一項、第二百
九十九條第一項前段，毒品危害防制條例第十條第一項、第二項
、第十八條第一項前段，刑法第十一條、第四十七條第一項、第
五十一條第五款，判決如主文。
中　　華　　民　　國　　96　　年　　12　　月　　21　　日
                  刑事第十庭    法  官  賴妙雲
上正本證明與原本無異。
如不服本判決，應於收受送達後10日內向本院提出上訴書狀（應
敘述具體理由並附繕本）。
上訴書狀如未敘述理由，應於上訴期間屆滿後20日內補提理由書
於本院。
                                書記官  童秉三
中　　華　　民　　國　　96　　年　　12　　月　　21　　日
附錄論罪科刑法條
毒品危害防制條例第十條第一項、第二項
第 10 條    施用第一級毒品者，處六月以上五年以下有期徒刑
　　　　　　。
            施用第二級毒品者，處三年以下有期徒刑。
